臺灣嘉義地方法院刑事判決　　　　　　　 96年度易字第515號
公　訴　人　臺灣嘉義地方法院檢察署檢察官
被　　　告　甲○○
上列被告因家庭暴力罪之傷害等案件，經檢察官提起公訴（96年
度偵字第5096號、第5854號），本院判決如下：
    主  文
甲○○犯傷害罪，處有期徒刑貳月，如易科罰金，以新臺幣壹仟
元折算壹日，減為有期徒刑壹月，如易科罰金，以新臺幣壹仟元
折算壹日。又犯恐嚇危害安全罪，處拘役參拾日，如易科罰金，
以新臺幣壹仟元折算壹日。
    事  實
一、甲○○與丙○○係夫妻，2人為家庭暴力防治法第3條第1款
    之家庭成員。於民國96年4月21日凌晨5時30分許，甲○○在
    其位於嘉義市○區○○里○○路○段528巷28號之住處內，
    因向丙○○求歡遭拒後，進而與丙○○發生口角，在爭吵過
    程中，甲○○竟基於普通傷害之犯意，在樓下以手掐丙○○
    脖子，並在2樓書房以手強拉丙○○右手，致丙○○受有手
    掐脖子、右前臂部抓傷之傷害。又於96年6月30日上午7時許
    ，在其上開住處1樓客廳內，因要求丙○○撤回上開傷害之
    告訴及民事通常保護令之申請未果後，竟基於恐嚇之犯意，
    向丙○○恫稱：如果不在3日內撤回保護令之申請及傷害罪
    之告訴，就要給妳好看，讓妳死等語，以此加害丙○○生命
    安全之事，使丙○○心生畏懼，致生危害於安全。
二、案經丙○○訴由嘉義市警察局第一分局報請臺灣嘉義地方法
    院檢察署檢察官偵查起訴。
    理  由
一、按除簡式審判程序、簡易程序及刑事訴訟法第376條第1款、
    第2款所列之罪之案件外，第一審應行合議審判，刑事訴訟
    法第284條之1定有明文。本件被告甲○○所犯係屬刑事訴訟
    法第376條第1款所列之最重本刑3年以下有期徒刑之罪，依
    法獨任進行審理程序，合先敘明。
二、按被告以外之人於審判外之言詞或書面陳述，除法律有規定
    者外，不得作為證據。當事人、代理人或辯護人於法院調查
    證據時，知有第159條第1項不得為證據之情形，而未於言詞
    辯論終結前聲明異議者，視為有前項之同意。被告以外之人
    於偵查中向檢察官所為之陳述，除顯有不可信之情況者外，
    得為證據。刑事訴訟法第159條第1項、第159條之5第2項、
    第159條之1第2項分別定有明文。查檢察官、被告對於告訴
    人丙○○、證人即被告之子乙○○於警詢時之陳述，未於言
    詞辯論終結前聲明異議，本院審酌其等言詞陳述作成時之情
    況，核無違法取證或其他瑕疵，認為以之作為證據為適當，
    是其等此部分之陳述，應有證據能力。又證人乙○○於檢察
    官依法訊問並命具結之證詞，本院審酌其於陳述時之外在環
    境及情況，並無顯有不可信之情況，從而其此部分之證述，
    亦有證據能力。
三、訊據被告固供承有於上揭時地向告訴人求歡遭拒後，進而與
    告訴人發生口角，在爭吵過程中，有拉告訴人手，復要求告
    訴人撤回傷害之告訴及民事通常保護令之申請未果，惟矢口
    否認有何傷害、恐嚇之犯行，辯稱：伊沒有用手掐她的脖子
    ，伊是拉她的手來看手相，因為之前伊有去給人家看手相說
    伊的婚姻不會超過40歲，伊拉她的手來看是不是和伊一樣，
    結果她的手相和伊一樣，伊拉她的手的時候沒有多大力，她
    不可能會受傷。伊沒有恐嚇她，伊只是跟她說叫她撤回告訴
    ，伊工作的錢會給她用，伊沒有說「如果不在3日內撤回保
    護令之申請及傷害罪之告訴，就要給妳好看、讓妳死」云云
    。惟查：
  (一)上揭傷害部分之犯罪事實，業據告訴人於警詢證述明確（見
    警卷第1卷第4-5頁），告訴人並於本院審理時結證稱：當時
    在樓下，被告說要行房，伊不從，他先摀住伊的嘴巴，然後
    掐伊的脖子，脖子紅紅的，沒有明顯的傷勢。後來伊就去睡
    書房的地下，2個兒子也過來陪伊睡，然後他說要看伊的手
    相，他說人家跟他說叫他婚前不要娶，娶的話就會離婚，可
    是伊不給他看，他就拉伊的手腕，刮傷伊手前臂的地方等語
    （見本院卷第38-39頁），且經證人乙○○於偵查時結證屬
    實（見96年度偵字第5096號卷第10頁），證人乙○○另於本
    院審理時結證稱：伊爸在樓下掐伊媽的脖子，伊媽脖子上就
    有勒痕，紅紅的，沒有流血。伊爸用他的手把伊媽的手抓起
    來說要看什麼算命的，在拉扯時弄破皮流血等語（見本院卷
    第42-43頁），又告訴人受有手掐脖子、右前臂部抓傷之傷
    害，有行政院衛生署嘉義醫院診斷證明書、該院96年9月7日
    嘉醫歷字第0960005004號函附病歷各1份附卷可憑（見警卷
    第1卷第6頁、本院卷第22-26頁），參以被告既供承有拉告
    訴人之手腕，則在告訴人不願意讓被告看手相之情況下，其
    強拉告訴人手看手相，確可造成告訴人受有右前臂部抓傷之
    傷害，足認被告確有傷害之犯行。
  (二)上揭恐嚇部分之犯罪事實，並經告訴人於警詢時證稱：被告
    要伊把之前提出申請保護令及對他提出之傷害告訴於3天內
    撤回，否則要給伊好看及要讓伊死，使伊心生畏懼等語（見
    警卷第2卷第7頁），且據證人乙○○於警詢時證稱：伊在2
    樓房間聽到伊父親與母親在1樓客廳爭吵，即下樓到客廳查
    看，伊當時聽到伊父親對伊母親說，要她把之前提出保護令
    及對他提出之傷害告訴於3天內撤回，否則要給伊母親好看
    及要讓伊母親死等語（見警卷第2卷第9頁），另經告訴人、
    證人乙○○於本院審理時結證屬實（見本院卷第40-41、43
    頁），足見被告確有恐嚇告訴人之犯行。
  (三)綜上所述，被告前開所辯，顯係卸責之詞，不足採信。本件
    事證明確，被告傷害、恐嚇犯行堪予認定。
四、核被告所為，係犯刑法第277條第1項之傷害罪，及同法第30
    5條之恐嚇危害安全罪。被告與告訴人係夫妻，2人為家庭暴
    力防治法第3條第1款之家庭成員，是被告對告訴人故意實施
    家庭暴力行為而成立刑法之犯罪，為家庭暴力防治法之家庭
    暴力罪。被告所犯上開2罪，犯意各別，行為互殊，應予分
    論併罰。爰審酌被告與告訴人係夫妻，被告僅因細故即為上
    揭犯行之犯罪動機，其行為之手段，對告訴人所生之危害，
    及犯罪後否認犯行之犯後態度，且尚未與告訴人達成和解，
    求取諒解等一切情狀，各量處如主文所示之刑，並均諭知易
    科罰金之折算標準，以示懲儆。查中華民國96年罪犯減刑條
    例於96年7月4日公布，並自96年7月16日施行，本件被告傷
    害部分之犯罪時間係在96年4月24日以前，所犯合於中華民
    國96年罪犯減刑條例第2條第1項第3款減刑之規定，應就傷
    害罪部分，依法減其宣告刑2分之1，並諭知易科罰金之折算
    標準。
據上論斷，應依刑事訴訟法第299條第1項前段、第284條之1，刑
法第277條第1項、第305條、第41條第1項前段，刑法施行法第1
條之1第1項、第2項前段，中華民國96年罪犯減刑條例第2條第1
項第3款、第7條，判決如主文。
本案經檢察官廖俊豪到庭執行職務。
中　　華　　民　　國　　96　　年　　9　　月　　28　　日
                  刑事第二庭  法  官    卓春慧
上列正本證明與原本無異。
如不服本判決，應於判決送達後十日內向本院提出上訴狀，上訴
書狀依法應敘述具體理由，如未敘述具體理由者，應於上訴期間
屆滿後二十日內補提理由書於本院（均應附繕本）。告訴人或被
害人如對於本判決不服者，應具備理由請求檢察官上訴，其上訴
期間之計算係以檢察官收受判決正本之日期為準。
中　　華　　民　　國　　96　　年　　9 　　月　　29　　日
                              書記官     汪淑菁
附錄本案論罪科刑法條全文：
刑法第277條第1項：
傷害人之身體或健康者，處3年以下有期徒刑、拘役或1千元以下
罰金。
刑法第305條：
以加害生命、身體、自由、名譽、財產之事，恐嚇他人致生危害
於安全者，處2年以下有期徒刑、拘役或3百元以下罰金。
